【裁判字號】    97,訴,383
【裁判日期】    970630
【裁判案由】    違反毒品危害防制條例
【裁判全文】
臺灣嘉義地方法院刑事判決               97年度訴字第383號
公  訴  人  臺灣嘉義地方法院檢察署檢察官
被      告  甲○○
                    （現另案在台灣嘉義監獄鹿草分監執行中
上列被告因違反毒品危害防制條例案件，經檢察官提起公訴（九
十七年度毒偵字第六四八號），被告於準備程序中就被訴事實為
有罪之陳述，經本院合議庭裁定由受命法官改依簡式程序審理，
判決如下：
    主  文
甲○○施用第一級毒品，累犯，處有期徒刑拾月，扣案海洛因壹
包（驗餘淨重零點壹陸零貳公克）沒收銷燬之，上開毒品外包裝
袋壹個、注射針筒壹支均沒收。
    事  實
一、甲○○前於民國九十一年間因施用毒品案件，經本院以九十
    一年度毒聲字第二二一號裁定令入戒治處所施以強制戒治，
    嗣因無繼續戒治必要，經本院裁定停止戒治，所餘戒治期間
    付保護管束，嗣再經裁定撤銷停止戒治，繼續執行強制戒治
    ，於九十二年十月三日強制戒治執行完畢釋放。另因竊盜及
    施用毒品案件，經本院以九十五年度訴字第二五三號判決判
    處有期徒刑十一月及九月，並定應執行有期徒刑一年七月確
    定，後經本院裁定減刑為有期徒刑九月又十五日確定，於九
    十六年七月十六日縮刑期滿執行完畢。詎仍不知悔改，於前
    揭強制戒治執行完畢釋放後五年內，復基於施用第一級毒品
    海洛因之犯意，於九十七年四月十八日下午三時許，在嘉義
    縣六腳鄉○○○道路，以將海洛因置於注射針筒內，注射身
    體方式，施用海洛因一次。嗣於九十七年四月十八日晚上八
    時三十分許，為警於嘉義縣六腳鄉雙涵村六五之二二號其住
    處內扣得第一級毒品海洛因一包（驗餘淨重０點一六０二公
    克）、注射針筒一支，經得其同意後採集尿液檢驗，結果呈
    嗎啡陽性反應，始悉上情。
二、案經嘉義縣警察局民雄分局報告臺灣嘉義地方法院檢察署檢
    察官偵查起訴。
    理  由
一、本件係經被告甲○○於準備程序當庭表示認罪，而經本院裁
    定以簡式審判程序加以審理，則依據刑事訴訟法第二百七十
    三條之二、同法第一百五十九條第二項之規定，不適用傳聞
    法則有關限制證據能力之相關規定，合先敘明。
二、訊據被告甲○○對於上開犯罪事實均坦承不諱，佐以被告於
    九十七年四月十九日凌晨零時十分許，經警得其同意採尿送
    驗，其結果呈嗎啡陽性（按施用海洛因後，經人體之水解代
    謝作用，會呈嗎啡陽性反應）反應乙情，有正修科技大學超
    微量研究科技中心檢驗報告（檢體編號為：97民A069號）、
    代號與真實姓名對照表、扣押書、扣案物照片二幀在卷可佐
    ，且扣案疑似海洛因之白粉一小包，經送鑑定結果確含有海
    洛因成分，其中海洛因驗餘淨重０點一六０二公克等情，有
    行政院衛生署草屯療養院草療鑑字第0970004539號鑑定書一
    份在卷足憑，並有海洛因一小包、注射針筒一支扣案可資佐
    證，是上開補強證據，已足資擔保被告前述自白之真實性，
    核與事實相合，可信為真實。再被告前因施用毒品案件，經
    本院以九十一年度毒聲字第二二一號裁定令入戒治處所施以
    強制戒治，嗣因無繼續戒治必要，經本院裁定停止戒治，所
    餘戒治期間交付保護管束，嗣再經裁定撤銷停止戒治，繼續
    執行強制戒治，於九十二年十月三日強制戒治執行完畢釋放
    等情，有臺灣嘉義地方法院檢察署刑案資料查註紀錄表、臺
    灣高等法院被告前案紀錄表等在卷可參，其於強制戒治執行
    完畢釋放後五年內，再犯本件施用毒品之罪，要屬明確。綜
    上所述，本件事證明確，被告犯行洵堪認定，應予依法論科
    。
三、查海洛因為毒品危害防制條例第二條第二項第一款所定之第
    一級毒品，故核被告甲○○所為，係犯毒品危害防制條例第
    十條第一項之施用第一級毒品罪。被告施用前持有海洛因之
    低度行為，應為施用之高度行為所吸收，不另論罪。又被告
    前因竊盜及施用毒品案件，經本院以九十五年度訴字第二五
    三號判決判處有期徒刑十一月及九月，並定應執行有期徒刑
    一年七月確定，後經本院裁定減刑為有期徒刑九月又十五日
    確定，於九十六年七月十六日縮刑期滿執行完畢等情，業如
    前述，並有上述前案紀錄表附卷可稽，其受徒刑之執行完畢
    後五年內，故意再犯本件有期徒刑以上之罪，為累犯，應依
    刑法第四十七條第一項之規定加重其刑。爰審酌被告曾因施
    用毒品經裁定強制戒治，猶未知警惕而再犯本案，足見其未
    徹底戒除施用毒品，惟念及施用毒品本質上係戕害自身健康
    之行為，尚未嚴重破壞社會秩序或侵害他人權益，且被告坦
    承犯行、犯後態度尚屬良好暨其犯罪之動機、目的、手段、
    國中肄業之智識程度等一切情狀，量處如主文所示之刑。
四、扣案之海洛因一小包（驗餘淨重０點一六０二公克），應依
    毒品危害防制條例第十八條第一項前段規定沒收銷燬之；又
    上開毒品外包裝袋一個，係被告所有，用於包裹第一級毒品
    ，防其裸露、逸出、潮濕，便於持有藉以於上開時間施用海
    洛因，亦經被告供述明確，為被告供本件施用第一級毒品所
    用之物，另扣案注射針筒一支，為被告所有，預備供施用海
    洛因所用之物，亦據被告陳述在卷，均應依刑法第三十八條
    第一項第二款規定，宣告沒收之。
據上論斷，應依刑事訴訟法第二百七十三條之一第一項、第二百
九十九條第一項前段，毒品危害防制條例第十條第一項、第十八
條第一項前段，刑法第十一條、第四十七條第一項、第三十八條
第一項第二款，判決如主文。
本案經檢察官蔡彥守到庭執行職務。
中    華    民    國    97    年    6     月    30    日
                  刑事第一庭    法  官  黃琴媛
上列正本證明與原本無異。
如不服本判決，應於判決送達後十日內向本院提出上訴狀，上訴
書狀依法應敘述具體理由，如未敘述具體理由者，應於上訴期間
屆滿後二十日內補提理由書於本院（均應附繕本）。
中    華    民    國    97    年    6     月    30    日
                                書記官  李彩娥
附錄本案論罪科刑法條
毒品危害防制條例第十條
施用第一級毒品者，處六月以上五年以下有期徒刑。
施用第二級毒品者，處三年以下有期徒刑。


司法院資訊處製作；財團法人民間司法改革基金會備份。
